Bastian Ulrich Jorquera Serón

Machalí • bastianjorquera8@gmail.com • +56940628317 Portafolio: https://bastianulrich-dev.github.io/

Perfil

Soy Analista Programador. Mi enfoque se centra en la programación Front-end utilizando HTML5, JavaScript, CSS3 y Bootstrap. Además, tengo sólidos conocimientos en el Framework Angular. En el ámbito Back-end, cuento con experiencia en lenguajes como PHP, Java y Node.js. También he trabajado con bases de datos MySQL. Soy competente en prototipado con Figma, manejo eficazmente GIT y tengo conocimientos en UX/UI. Mi mayor fortaleza es mi capacidad para aprender de manera autónoma, lo que me permite buscar soluciones eficientes e innovadoras. Siempre estoy interesado en la investigación e implementación de mejoras constantes en los procesos de trabajo, y mi habilidad para ser ordenado y organizado facilita mis labores.

Experiencia

SII Group.

Desarrollador ux/ui

Santiago, Chile Abril 2022 -Agosto 2023

 Diseñé maquetas y desarrollé el front-end con Angular, empleando HTML semántico, SCSS con metodología BEM y Typescript. Tuve la responsabilidad de garantizar la accesibilidad, mejorar la calidad del código y mantener el código fuente del sistema para el cliente bancario. Además, proporcioné apoyo continuo en diversas áreas del Proyecto

SAPSG.

Desarrollador full-stack junior

Santiago, Chile Agosto 2021 – Abril 2022

Analicé, desarrollé y mantuve un sistema utilizando JavaScript, HTML, MySQL, Java y Bootstrap en un
proyecto de gestión de bodega para una pequeña y mediana empresa (pyme). Además, llevé a cabo la
revisión del código con el objetivo de mejorar su calidad y cumplir de manera efectiva con las
necesidades de los clientes.

CYGSA. Desarrollador full-stack junior

Santiago, Chile Enero 2020 – Julio 2021

 Analicé, desarrollé e implementé soluciones de programación utilizando PHP, JavaScript, HTML, CSS, MySQL y Bootstrap en el proyecto de Mina teniente para los operadores. Asimismo, llevé a cabo la revisión de código para garantizar la eficiencia del sistema. Además de estas responsabilidades, desempeñé tareas administrativas en el área de informática, encargándome del mantenimiento y soporte de servicios.

Educación

	Lauc	acion	
IP CHILE ingeniería en informática			Rancagua Estudiando
ingemena en informatica			Estudiando
INACAP			Rancagua
Analista programador			2020
	Habilidad	es técnicas	
• Java	• Jira	• GCP	• RoR
 Javascript 	 Scrum 	 Mysql 	 UX/UI
• Css	 HTML5 	 Figma 	 Postman
 Angular 	 Bootstrap 	• Git	